【裁判字號】    95,上訴,746
【裁判日期】    950623
【裁判案由】    違反毒品危害防制條例
【裁判全文】
臺灣高等法院高雄分院刑事判決         95年度上訴字第746號
上  訴  人  臺灣高雄地方法院檢察署檢察官
被      告  甲○○
                    現另案於臺灣高雄看守所羈押中
上列上訴人因被告違反毒品危害防制條例案件，不服臺灣高雄地
方法院94年度訴字第3533號中華民國94年12月30日第一審判決（
起訴案號：臺灣地方法院檢察署94年度毒偵字第7260號），提起
上訴，暨移送併案審理（臺灣高雄地方法院檢察署95年度毒偵字
第344 號、第1337號、第2159號），本院判決如下：
    主  文
原判決撤銷。
甲○○連續施用第一級毒品，累犯，處有期徒刑壹年。扣案第一
級毒品海洛因貳包（合計淨重零點貳壹公克，合計空包裝重零點
伍公克）沒收銷燬之。
    事  實
一、甲○○前於民國91年間因施用毒品案件，經臺灣地方法院裁
    定送觀察勒戒，認有繼續施用毒品傾向，再裁定令入戒治處
    所施以強制戒治1 年，於92年1 月30日停止強制戒治（隨即
    因另案入監執行拘役20日），後於92年8 月25日強制戒治期
    滿，並經臺灣高雄地方法院檢察署檢察官於93年5 月18日以
    93年度戒毒偵字第409 號為不起訴處分確定。復於92年間因
    竊盜案件，經臺灣高雄地方法院判處有期徒1 年確定，於94
    年5 月29日縮刑期滿執行完畢（於94年5 月30日出監）。
二、甲○○仍不知警惕，於上開強制戒治執行完畢釋放後5 年內
    ，復基於施用第一級毒品海洛因之概括犯意，自94年8 月9
    日起至94年12月29日上午某時止，以將海洛因摻水置入注射
    針筒施打之方式，每天注射1 次，在高雄市○鎮區○○路與
    鎮州路附近公園內等處，連續施用第一級毒品海洛因多次。
    嗣分別於：94年8 月17日下午5 時許，在高雄市○鎮區○
    ○路與鎮州路口為警查獲，並扣得其所有海洛因2 包（合計
    淨重0.21公克，合計空包裝重0.53公克）；94年11月27日
    下午8 時10分許，在高雄市政府警察局前鎮分局接受採尿；
    94年11月30日下午1 時20分許，在高雄市苓雅區○○○街
    50巷口旁停車場，因行跡可疑為警查獲；94年12月29日上
    午11時許，在高雄市前鎮區○○○路339 巷7 號後門因通緝
    為警查獲，而得知上情。
三、案經高雄市政府警察局苓雅分局報告臺灣高雄地方法院檢察
    署檢察官偵查起訴，暨移送本院併案審理。
    理  由
一、程序方面─
    本件被告甲○○（以下簡稱被告）所犯係死刑、無期徒刑、
    最輕本刑為3 年以上有期徒刑以外之罪，其就被訴事實為有
    罪之陳述，經法官告知簡式審判程序之旨，並聽取公訴人、
    被告之意見後，本院認為適宜進行簡式審判程序審理，合先
    敘明。
二、認定犯罪事實所憑證據及理由─
  (一)上開犯罪事實，有被告於94年8 月17日下午5 時許、94年11
    月27日下午8 時10分許、94年11月30日下午1 時20分許、94
    年12月29日上午11時許，為警查獲後所採尿液，經檢驗結果
    均呈嗎啡（為海洛因代謝物）陽性反應，有高雄市立凱旋醫
    院94年8 月29日第A00000000 號、94年12月5 日第A0000000
    0 號、94年12月12日第A00000000 號、95年1 月9 日第A000
    00000 號濫用藥物尿液檢驗報告共4 紙在卷可憑（見94毒偵
    7260號卷第20頁，95毒偵344 號卷第9 頁，苓雅分局000000
    0000號卷第3 頁，鹽埕分局第095000號卷第3 頁）；且94年
    8 月17日扣案白粉2 包，均含有第一級毒品海洛因成分（合
    計淨重0.21公克，合計空包裝重0.53公克），有法務部調查
    局94年11月17日調科壹字第220021472 號鑑定通知書1 紙在
    卷可按（見原審卷第46頁）；復經被告於原審、本院一再供
    承不諱（見原審卷第71頁，本院卷第37、38、55頁）。足認
    被告自白與事實相符，堪予採信。
  (二)被告前於91年間因施用毒品案件，經臺灣地方法院裁定送觀
    察勒戒，認有繼續施用毒品傾向，再裁定令入戒治處所施以
    強制戒治1 年，於92年1 月30日停止強制戒治（隨即因另案
    入監執行拘役20日），後於92年8 月25日強制戒治期滿，並
    經臺灣高雄地方法院檢察署檢察官於93年5 月18日以93年度
    戒毒偵字第409 號不起訴處分確定，有臺灣高等法院被告前
    案紀錄表在卷可按。足證被告於強治戒治執行完畢後，5 年
    內再犯本件施用第一級毒品罪。
三、論罪及撤銷改判之理由─
  (一)查海洛因係毒品危害防制條例第2 條第2 項第1 款所稱之第
    一級毒品，被告持以施用，核其所為，係犯同條例第10條第
    1 項施用第一級毒品罪。被告各次施用第一級毒品前持有毒
    品之行為，本應各論以持有第一級毒品之罪，惟各該次持有
    毒品之行為為其後施用毒品之行為所吸收，不各另論持有第
    一級毒品罪。被告先後多次施用第一級毒品之犯行，時間緊
    接，犯罪構成要件相同，顯係基於概括犯意反覆為之，應依
    連續犯之規定，論以一罪。公訴人雖僅就被告於94年8 月9
    日起至同年月16日下午4 時許，在高雄市○鎮區○○路與鎮
    ○路附近之公園等處，連續施用第一級毒品之犯行提起公訴
    ，惟被告其餘如事實欄所載之連續施用第一級毒品犯行，與
    提起公訴部分有連續犯裁判上一罪關係，為起訴效力所及，
    本院自得併予審理。又被告前於92年間因竊盜案件，經臺灣
    高雄地方法院判處有期徒1 年確定，於94年5 月29日縮刑期
    滿執行完畢（94年5 月30日出監），有上開被告前案紀錄表
    在卷可按，其受有期徒刑執行完畢，5 年以內再犯本件有期
    徒刑以上之罪，為累犯，依法加重其刑。
  (二)原審認被告有施用第一級毒品犯行，予以論罪科刑，固非無
    見。惟原審未及就被告除自94年8 月9 日起至同年月16日下
    午4 時許止以外之如事實欄所示施用第一級毒品海洛因犯行
    （即移送本院併辦部分），一併加以審判，尚有未洽。檢察
    官以併案部分與起訴部分有裁判上一罪關係，為起訴效力所
    及，原審就此部分未及併予審究，指摘原判決不當，提起上
    訴，為有理由，自應由本院將原判決撤銷改判。
四、科刑及沒收之理由─
  (一)爰審酌被告前經觀察勒戒、強制戒治，仍未斷除毒癮，並有
    竊盜前科，業如前述，又再度施用毒品，未能體悟施用毒品
    對自己、家人造成之傷害及社會之負擔，惟念其犯後尚知坦
    承犯行，態度尚稱良好等一切情狀，量處有期徒刑1 年，以
    資懲儆。
  (二)扣案海洛因2 包（合計淨重0.21公克，合計空包裝重0.53公
    克），為毒品，依毒品危害防制條例第18條第1 項前段規定
    ，宣告沒收銷燬之。
五、適用之法律─
  (一)刑事訴訟法第369 條第1 項前段、第364 條、第299 條第1
    項前段。
  (二)毒品危害防制條例第10條第1 項、第18條第1 項前段。
  (三)刑法第11條前段、第56條、第47條。
本案經檢察官姜麗儒到庭執行職務。
中    華    民    國    95    年    6     月    23    日
                  刑事第七庭    審判長法  官  莊飛宗
                                      法  官  黃憲文
                                      法  官  曾逸誠
以上正本證明與原本無異。
如不服本判決應於收受本判決後10日內向本院提出上訴書狀，其
未敘述上訴理由者，並得於提起上訴後10日內向本院補提理由書
狀（均須按他造當事人之人數附繕本）「切勿逕送上級法院」。
中    華    民    國    95    年    6     月    23    日
                                      書記官  黃富美
附錄本判決論罪科刑所依據之法條：
毒品危害防制條例第10條第1 項：
施用第一級毒品者，處6 月以上5 年以下有期徒刑。


司法院資訊處製作；財團法人民間司法改革基金會備份。
